臺灣高等法院刑事判決
110年度侵上訴字第241號
上  訴  人  
即  被  告  黃德川


選任辯護人  江政俊律師
上列上訴人因妨害性自主案件，不服臺灣宜蘭地方法院109年度
侵訴字第39號，中華民國110年8月18日第一審判決（起訴案號：
臺灣宜蘭地方檢察署109年度偵字第4752號），提起上訴，本院
判決如下：
    主  文
上訴駁回。
黃德川均緩刑參年，緩刑期間付保護管束。
    事  實
一、黃德川與其配偶徐雅萱及其丈母娘同住在宜蘭縣○○市○○路0
    段000巷0號，黃德川因其丈母娘需有專人照護，故由徐雅萱
    之姪女徐淑玉擔任雇主，透過華光國際人力仲介有限公司辦
    理聘僱外國人入境中華民國工作之申請許可，聘請菲律賓國
    籍A女（卷內代號BT000-A109076號，真實姓名、年籍資料詳
    卷，下稱A女），A女即於民國108年4月17日起，在黃德川上
    址住處，受僱於徐淑玉從事家庭看護工作。詎黃德川竟對A
    女為下列行為：
  ㈠於109年6月27日13時30分許，黃德川趁徐雅萱騎乘機車外出
    前往全家便利商店拿取咖啡之際，見A女正在住處1樓房間內
    與其丈母娘在休憩，黃德川基於強制猥褻之犯意，即開門叫
    喚A女出來房間至廁所內，詎A女進入廁所後，黃德川即以強
    暴之方式違反A女意願，用雙手將A女的雙手腕壓制在牆壁上
    ，強行舌吻A女，再用右手伸入A女之領口處，撫摸A女的胸
    部，不顧A女反抗稱：「不行」，仍持續撫摸A女胸部，而對
    A女強制猥褻得逞1次，嗣徐雅萱於同日13時40分許騎乘機車
    返家，黃德川因聽聞徐雅萱騎乘機車返家的聲音，旋即向A
    女稱：「不要跟老闆娘（即徐雅萱）講」，並趕緊至客廳待
    徐雅萱入屋後一起上樓回房間，A女驚懼失措之下返回房間
    ，並於同日13時46分許及14時1分許，使用通訊軟體messeng
    er向其同在臺灣從事家庭看護工作之表姐B女（卷內代碼BT0
    00-A109076A號，真實姓名、年籍資料詳卷，下稱B女）哭訴
    。
  ㈡於109年6月29日5時許，黃德川見A女獨自在住處廚房內準備
    早餐，竟基於強制猥褻之犯意，違反A女意願，從背後環抱A
    女，右手抱住A女腰部，左手將A女臉部往左側轉，不顧A女
    推開反抗並稱：「不行」，強行親吻A女嘴唇，A女感到害怕
    仍稱：「不行」，並將黃德川推開，黃德川始向A女稱：「
    不要跟老闆娘（即徐雅萱）講」後離去，而再對A女強制猥
    褻得逞1次。
二、案經A女訴由宜蘭縣政府警察局宜蘭分局報請臺灣宜蘭地方
    檢察署檢察官偵查起訴。
    理  由
壹、程序部分：
一、遮隱告訴人A女身分資訊之依據：
　　按性侵害犯罪防治法第12條第2項規定：司法機關所製作必
    須公示之文書，不得揭露性侵害被害人之姓名、出生年月日
    、住居所及其他足資識別被害人身分之資訊。是本判決對於
    告訴人A女之姓名及人別身分資料，即依法予以遮隱。
二、證據能力：
    按被告以外之人於審判外之陳述，雖不符刑事訴訟法第159
    條之1至第159條之4之規定，而經當事人於審判程序同意作
    為證據，法院審酌該言詞陳述或書面陳述作成時之情況，認
    為適當者，亦得為證據。又當事人、代理人或辯護人於法院
    調查證據時，知有第159條第1項不得為證據之情形，而未於
    言詞辯論終結前聲明異議者，視為有前項之同意，同法第15
    9條之5亦有明定。查本件檢察官、上訴人即被告黃德川（下
    稱被告）、辯護人就本判決，下列所引被告以外之人於審判
    外陳述之證據能力均未予爭執，且迄至言詞辯論終結，均未
    聲明異議，本院審酌該些供述證據作成時，核無違法取證或
    其他瑕疵，認為以之作為本案之證據屬適當，自有證據能力
    。其餘資以認定被告犯罪事實之非供述證據，均查無違反法
    定程序取得之情形，依刑事訴訟法第158條之4反面規定，亦
    具證據能力。
貳、實體部分：
一、認定事實所憑之證據及理由：
    上開犯罪事實，業據被告於本院審理程序中自白明確（見本
    院卷第108、148頁），並有證人即告訴人A女於偵查及原審
    審理中之指證，及證人B女、證人即仲介翻譯姬潔琳、仲介
    人員何信輝分別於偵查及原審審理中之證述在卷可參（見偵
    卷第33至37、56至57、66、69至70頁；原審卷第82至92、94
    至100頁）；復有全家便利商店代收繳款收據、相關路口監
    視器畫面翻拍照片、A女與B女間之通訊軟體messenger視訊
    截圖及對話紀錄、B女與姬潔琳間之通訊軟體messenger對話
    紀錄（含譯文或通譯當庭之翻譯內容）、姬潔琳與何信輝間
    之通訊軟體Line對話紀錄、車輛詳細資料報表等存卷足憑（
    見宜蘭分局刑案偵查卷宗，下稱警卷，第16至21頁；偵卷第
    24至25、36、44至52、56、59至61、62至63頁）。足認被告
    前揭任意性之自白與事實相符，可堪採信。本案事證明確，
    被告犯行堪予認定，應依法論科。
二、論罪科刑：
  ㈠核被告所為，均係犯刑法第224條之強制猥褻罪。
　㈡又數行為於同時同地或密切接近之時、地實施，侵害同一法
    益，各行為之獨立性極為薄弱，依一般社會健全觀念，在時
    間差距上，難以強行分開，在刑法評價上，以視為數個舉動
    之接續施行，合為包括之一行為予以評價，較為合理，屬接
    續犯。經查：本案被告於109年6月27日強吻A女、持續撫摸A
    女胸部等數舉動，或於同年月29日環抱A女腰部、強吻A女等
    行為，均係在密接之時間、相同之地點，侵害同一法益，且
    依一般社會健全觀念，各行為之獨立性尚屬薄弱，應合為包
    括之一行為予以評價，而分別論以接續犯之一罪。
　㈢被告所為上開2罪，犯意各別、行為互異，應分論併罰。
三、上訴駁回之理由：
  ㈠原審詳為調查，認被告強制猥褻犯行罪證明確，適用刑法第2
    44條、第51條第5款等規定，並審酌被告並無任何前科紀錄
    ，素行尚稱良好，被告利用告訴人A女至家中幫忙看護岳母
    之機會，竟僅為滿足個人性慾，利用A女獨處時，對A女為強
    制猥褻犯行，足見被告動機、行徑惡劣，且嚴重戕害A女之
    身體自主權，造成A女心靈受創，另兼衡被告於原審判決前
    未勇於認錯，飾詞否認，未取得A女原諒之犯後態度、自陳
    國中畢業之智識程度、家庭經濟狀況小康、動機、目的、手
    段等一切情狀，分別量處有期徒刑7月、7月，並定其應執行
    有期徒刑1年。經核原判決認事用法，洵無違誤，量刑亦屬
    妥適。
　㈡被告上訴後，於本院審理中坦認犯行，並請求從輕量刑、給
    予緩刑之宣告等語。按法院於量刑時，以行為人之責任為基
    礎，並審酌刑法第57條所列各款情狀，而所量定之刑既未逾
    法定刑範圍（即裁量權行使之外部界限），復無違反比例、
    公平及罪刑相當原則者（即裁量權行使之內部界限），自不
    得任意指為違法；在同一犯罪事實與情節，如別無其他加重
    或減輕之原因，下級審法院量定之刑，亦無過重或失輕之不
    當情形，則上級審法院對下級審法院之職權行使，原則上應
    予尊重（最高法院105年度台上字第288號、104年度台上字
    第3257、2897號、103年度台上字第1776號、102年度台上字
    第4392號判決意旨參照）。查：原判決就量刑部分，於其理
    由欄已載敘其量刑之理由，核已斟酌刑法第57條各款所列情
    狀，且在法定刑度之內，於法並無不合。原審之量刑並未逾
    越法定刑度，亦未明顯過重，客觀上又難認有違反比例、公
    平、罪責相當等原則，或濫用自由裁量權限之情形，核無不
    當或違法之情形。至於被告雖於本院審理中自白犯行，並與
    告訴人A女達成和解、履行賠償，然審酌被告於警詢、偵查
    乃至於原審審理時一再飾詞卸責，遲至本院準備程序方坦承
    犯行，A女亦因而歷經偵審程序反覆回憶案發情狀之訟累，
    故被告在本院自白犯行、與A女和解並賠償損害等情，對於
    訴訟經濟、節約司法資源之助益尚屬有限，縱於科刑時予以
    斟酌，仍難認原審就各罪所量處之刑暨定執行刑有何不當，
    況刑法第224條之強制猥褻罪，法定刑為「6月以上5年以下
    有期徒刑」，考量被告犯罪情節，原審就被告所犯2罪，各
    量處有期徒刑7月，僅略高於法定最低度刑，尤難謂失之過
    重。從而，被告上訴請求從輕量刑，為無理由，應予駁回。
四、緩刑諭知部分：
　　查被告前未曾因故意犯罪受有期徒刑以上刑之宣告，有本院
    被告前案紀錄表附卷可憑，其因個人一時失慮而為本件犯行
    ，犯後終能坦承犯行，並於本院審理時與告訴人A女達成和
    解、履行賠償，獲取A女原諒（有本院調解筆錄、匯款單據
    等附卷可考），足見尚有悔意，認被告經此偵查、審理程序
    ，及刑之宣告，當知所警惕，尊重他人身體自主權，復審酌
    刑罰固屬國家對於犯罪之人，以剝奪法益之手段，所加諸公
    法之制裁，惟其積極目的，則在預防犯人之再犯，故對於惡
    性未深，天良未泯者，若因偶然觸法，即置諸刑獄，自非刑
    罰之目的，另本院參酌告訴人同意給予緩刑之意見（見本院
    卷第151頁），及被告所陳之尚有高齡父母需要扶養之家庭
    經濟、生活狀況等（見本院卷第149頁），認對其所宣告之
    刑，以暫不執行為適當，爰依刑法第74條第1項第1款之規定
    ，宣告被告緩刑3年，且因被告所犯係刑法第91條之1第1項
    所列之罪，併依刑法第93條第1項第1款之規定，諭知於緩刑
    期間付保護管束。
據上論斷，應依刑事訴訟法第368條，刑法第74條第1項第1款、
第93條第1項第1款，判決如主文。
本案經檢察官林禹宏提起公訴，檢察官孟玉梅到庭執行職務。
中　　華　　民　　國　　111 　年　　3 　　月　　15　　日
                  刑事第十五庭  審判長法　官  陳芃宇
                                      法　官  陳勇松
                                      法　官  陳俞伶
以上正本證明與原本無異。
如不服本判決，應於收受送達後20日內向本院提出上訴書狀，其
未敘述上訴之理由者並得於提起上訴後20日內向本院補提理由書
（均須按他造當事人之人數附繕本）「切勿逕送上級法院」。
                                     書記官  朱家麒
中　　華　　民　　國　　111 　年　　3 　　月　　16　　日
附錄：本案論罪科刑法條全文
中華民國刑法第224條
對於男女以強暴、脅迫、恐嚇、催眠術或其他違反其意願之方法
，而為猥褻之行為者，處6月以上5年以下有期徒刑。